【裁判字號】    95,訴緝,58
【裁判日期】    950512
【裁判案由】    毒品危害防制條例
【裁判全文】
臺灣桃園地方法院刑事判決              95年度訴緝字第58號
公  訴  人  臺灣桃園地方法院檢察署檢察官
被      告  甲○○
上列被告因違反毒品危害防制條例案件，經檢察官提起公訴（
94年度毒偵字第125 號），本院合議庭裁定改依簡式審判程序，
茲判決如下；
    主  文
甲○○連續施用第一級毒品，累犯，處有期徒刑柒月。扣案之第
一級毒品海洛因（驗餘淨重零點貳貳公克）沒收銷毀之。扣案之
上開毒品包裝袋壹只沒收。
    事  實
一、甲○○曾因犯竊盜罪，經臺灣花蓮地方法院於民國91年8 月
    14日以90年度易字第473 號判決判處有期徒刑3 月，於同年
     9月7 日判決確定。其因犯施用毒品案件，經臺灣花蓮地方
    法院裁定送觀察、勒戒後，認無繼續施用毒品之傾向，經臺
    灣花蓮地方法院檢察署檢察官於90年1 月20日以89年度毒偵
    字第1252號為不起訴處分確定在案；復因施用第二級毒品案
    件，經臺灣花蓮地方法院裁定送觀察、勒戒後，認有繼續施
    用毒品之傾向，經該院裁定送強制戒治，並經該院於91年6
    月25日以91年度花簡字第132 號判決判處有期徒刑4 月，於
    同年8 月5 日判決確定。強制戒治部分嗣經臺灣花蓮地方法
    院裁定停止戒治，於92年2 月14日停止強制戒治之執行，所
    餘戒治期間交付保護管束，於92年4 月25日保護管束期滿而
    強制戒治執行完畢；其前開所犯竊盜罪、施用第二級毒品罪
    所處有期徒刑3 月、4 月部分經臺灣花蓮地方法院裁定定應
    執行刑有期徒刑6 月，於92年2 月14日入監執行，於同年8
    月12日執行完畢，翌日出監。詎甲○○猶不知悔改，復基於
    施用第一級毒品海洛因之概括犯意，自93年10月初某日起至
    同年12月4 日某時止，在其位於桃園縣龍潭鄉○○路不詳門
    牌號碼之租屋處內，以將海洛因摻入香菸內點火引燃後抽食
    之方式，連續多次施用第一級毒品海洛因。嗣經警於同年12
    月4 日下午9 時許，在桃園縣楊梅鎮金門新村220 號前查獲
    ，並扣得其所有施用後剩餘之海洛因1 包（驗餘淨重0.22公
    克，空包裝袋重0.22公克）。
二、案經桃園縣政府警察局楊梅分局報告臺灣桃園地方法院檢察
    署檢察官偵查起訴。
    理  由
一、按被告所犯為死刑、無期徒刑、最輕本刑為3 年以上有期徒
    刑之罪或高等法院管轄第一審案件者外，於準備程序進行中
    ，被告先就被訴事實為有罪之陳述時，審判長得告知被告簡
    式審判程序之旨，並聽取當事人、代理人、辯護人及輔佐人
    之意見後，裁定進行簡式審判程序，刑事訴訟法第273 條之
    1 第1 項定有明文。本案被告甲○○為有罪陳述，且所犯非
    死刑、無期徒刑、最輕本刑為3 年以上有期徒刑之罪或高等
    法院管轄第一審案件，經踐行上開程序後，由合議庭裁定由
    受命法官獨任改依簡式審判程序審理，合先敘明。
二、訊據被告甲○○就上開時、地連續施用第一級毒品海洛因之
    犯罪事實均坦認不諱，參以被告遭查獲後，經警採集其尿液
    檢體送驗結果，呈嗎啡、可待因陽性反應，有臺灣尖端先進
    生技醫藥股份有限公司濫用藥物檢驗報告1 紙附卷可稽，並
    有白色粉末1 包扣案為佐。而該包白色粉末經送驗結果，含
    海洛因成分，驗餘淨重0.22公克，空包裝袋重0.22公克，有
    法務部調查局鑑定通知書1 紙存卷可查，是被告上開自白，
    核與前揭書證所示之內容事實均相符合，堪以採信。被告曾
    因犯施用毒品案件，經臺灣花蓮地方法院裁定送觀察、勒戒
    後，認無繼續施用毒品之傾向，經臺灣花蓮地方法院檢察署
    檢察官於90年1 月20日以89年度毒偵字第1252號為不起訴處
    分確定在案；復因施用第二級毒品案件，經臺灣花蓮地方法
    院裁定送觀察、勒戒後，認有繼續施用毒品之傾向，經該院
    裁定送強制戒治，嗣經該院裁定停止戒治，於92年2 月14日
    停止強制戒治之執行，所餘戒治期間交付保護管束，於92年
    4 月25日保護管束期滿而強制戒治執行完畢等節，有臺灣高
    等法院被告前案紀錄表在卷可稽，足認被告係於前案強制戒
    治執行完畢後，5 年內再犯本件施用第一級毒品之罪，與毒
    品危害防制條例第23條第2 項規定相符。本案事證明確，被
    告犯行堪以認定，應予依法論科。
三、核被告所為，係犯毒品危害防制條例第10條第1 項施用第一
    級毒品罪。被告持有海洛因之低度行為，為其施用海洛因之
    高度行為所吸收，不另論罪。被告先後多次施用第一級毒品
    海洛因行為，時間緊接，所犯係構成要件相同之罪名，顯係
    基於概括犯意反覆為之，應依連續犯規定，論以一罪，並加
    重其刑。被告曾因犯竊盜罪，經臺灣花蓮地方法院於91年8
    月14日以90年度易字第473 號判決判處有期徒刑3 月，於同
    年9 月7 日判決確定；另因施用第二級毒品案件，經臺灣花
    蓮地方法院於91年6 月25日以91年度花簡字第132 號判決判
    處有期徒刑4 月，於同年8 月5 日判決確定。前開2 有期徒
    刑經裁定定應執行刑有期徒刑6 月，於92年2 月14日入監執
    行，於同年8 月12日執行完畢，翌日出監，此有臺灣高等法
    院被告前案紀錄表在卷可參，是被告於受有期徒刑執行完畢
    ，5 年內再犯本件有期徒刑以上之施用第一級毒品罪，為累
    犯，應依刑法第47條規定加重其刑。被告有2 種刑之加重事
    由，爰依刑法第70條之規定遞予加重之。爰審酌被告經強制
    戒治後猶繼續施用毒品，顯見戒毒意志不堅，惟念及其犯罪
    戕害自身，尚無危害他人，且犯罪後坦承犯行，態度尚稱良
    好等一切情狀，量處如主文所示之刑。扣案之海洛因（驗餘
    淨重0.22公克）為本件查獲之第一級毒品，應依毒品危害防
    制條例第18條第1 項前段之規定宣告沒收銷燬之；扣案之包
    裝袋1 只，具有防止海洛因裸露、逸出及潮濕之功能，且鑑
    定時已將該包裝袋與內裝海洛因分別秤重，業如前述，足認
    與扣案之海洛因無不可析離之關係，且屬於被告所有，業據
    被告供承在卷，爰依刑法第38條第1 項第2 款宣告沒收之。
    另警員於查獲被告時查扣之已點燃過之香菸1 支，被告否認
    為其所有，且依卷內事證無從證明被告曾將海洛因摻入其內
    而點火引燃後施用，無從諭知沒收，應由檢察官另行依法處
    理，附此敘明。
據上論斷，應依刑事訴訟法第273 條之1 第1 項、第299 條第1
項前段，毒品危害防制條例第10條第1 項、第18條第1 項前段，
刑法第11條前段、第56條、第47條、第38條第1 項第2 款，判決
如主文。
本案經檢察官古慧珍到庭執行職務。
中    華    民    國    95    年    5     月    12    日
                  刑事第十庭  法  官      蔡和憲
上正本證明與原本無異。
如不服本判決書，應於送達後10日內，向本院提出上訴狀。
                              書記官      常毓生
中    華    民    國    95    年    5     月    15    日
毒品危害防制條例第10條第1項：
施用第一級毒品者，處 6 月以上 5 年以下有期徒刑。


司法院資訊處製作；財團法人民間司法改革基金會備份。
